sk-SK: Typ stopky menštruačného kalíška: Lopta; Plochý úchyt; Dutá trubička; Slučka; Ťahací úchyt; Kruhový; Pevná trubička; Stopka; Bez stopky; OT zapínanie; Zastrihnuteľná stopka; Iné
vi: Loại thân cốc nguyệt san: Đầu củ tròn; Nắm phẳng; Ống rỗng; Vòng; Nắm kéo; Nhẫn; Ống đặc; Cuống; Không cuống; Then; Cuống có thể cắt; Khác
nb: Stilktype for menstruasjonskopp: Ball; Flat tapp; Hult rør; Løkke; Trekkflik; Ring; Solid rør; Stilk; Uten stilk; Veksle; Klippbar stilk; Annet
en: Menstrual cup stem type: Ball; Flat tab; Hollow tube; Loop; Pull tab; Ring; Solid tube; Stem; Stemless; Toggle; Trimmable stem; Other
fr: Type de tige de la coupe menstruelle: Balle; Languette plate; Tube creux; Bouclé; Languette de traction; Bague; Tube plein; Tige; Sans tige; Bascule; Tige ajustable; Autre
tr: Adet kabı sapı tipi: Küresel (Ball); Düz tırnak; İçi boş tüp; Düğüm; Çekme tırnağı; Yüzük; Dolu tüp; Sap; Sapsız; Değiştir; Kesilebilir sap; Diğer
ru: Тип стержня менструальной чаши: Шар; Плоский язычок; Полая трубка; Петля; Язычок для вытягивания; Кольцо; Сплошная трубка; Хвостик; Без хвостика; Рычаг; Обрезаемый хвостик; Другой
zh-TW: 月經杯柄類型: 球; 扁平拉環; 空心管; 圈環; 拉環; 戒指; 實心管; 柄; 無柄; 切換; 可修剪柄; 其他
fi: Kuukautiskupin varren tyyppi: Pallo; Litteä kieleke; Ontto putki; Lenkit; Vetokahva; Rengas; Kiinteä putki; Varsi; Varsiton; Vipu; Leikattava varsi; Muu
es: Tipo de tallo de copa menstrual: Bola; Lengüeta plana; Tubo hueco; Bucle; Lengüeta de tracción; Anillo; Tubo sólido; Tallo; Sin tallo; Palanca; Tallo recortable; Otros
hu: Menstruációskehely-szár típusa: Labda; Lapos fül; Üreges cső; Hurkolt; Húzófül; Gyűrű; Tömör cső; Szár; Szár nélküli; Billenőszelep; Vágható szár; Egyéb
pl: Typ trzonu kubeczka menstruacyjnego: Kula; Płaski uchwyt; Pusta rurka; Pętla; Uchwyt do wyciągania; Pierścień; Pełna rurka; Ogonek; Bez ogonka; Przełącz; Ogonek do przycięcia; Inne
da: Menstruationskoppens stilktype: Kugle; Flad flig; Hul rør; Løkke; Trækflig; Ring; Massivt rør; Stilk; Uden stilk; Skift; Afklippelig stilk; Andet
sv: Menskoppens stjälktyp: Boll; Platt flik; Ihåligt rör; Slinga; Dragflik; Ring; Solitt rör; Stjälk; Utan stjälk; Växla; Klippbar stjälk; Övrigt
sl-SI: Tip peclja menstrualne skodelice: Krogelna; Ploščat jeziček; Votla cevka; Zankana; Vlečni jeziček; Obroč; Polna cevka; Pecelj; Brez peclja; Preklopni; Prirezljiv pecelj; Drugo
th: ประเภทก้านถ้วยอนามัย: ทรงกลม; แท็บแบน; ท่อกลวง; ขนห่วง; แท็บดึง; แหวน; ท่อทึบ; ก้าน; ไม่มีก้าน; แบบสลับ; ก้านตัดได้; อื่นๆ
pt-PT: Tipo de haste do copo menstrual: Bola; Aba plana; Tubo oco; Laço; Aba de puxar; Anel; Tubo sólido; Haste; Sem haste; De purga; Haste cortável; Outro
bg-BG: Тип накрайник на менструалната чашка: Топка; Плосък език; Куха тръбичка; Примка; Език за дърпане; Пръстен; Плътна тръбичка; Стебло; Без стебло; Превключване; Стебло за подрязване; Други
el: Τύπος στελέχους κυπέλλου περιόδου: Μπάλα; Επίπεδη καρτέλα; Κούφιος σωλήνας; Βρόχος; Καρτέλα τραβήγματος; Δακτύλιος; Συμπαγής σωλήνας; Στέλεχος; Χωρίς στέλεχος; Μπαρέτα; Στέλεχος που κόβεται; Άλλο
cs: Typ stonku menstruačního kalíšku: Kulová; Plochý úchyt; Dutá trubička; Smyčkový; Tahací úchyt; Prsten; Pevná trubička; Stopka; Bez stopky; Přepínací; Zkrátitelná stopka; Jiné
lt-LT: Menstruacinės taurelės kotelio tipas: Apvali; Plokščia rankenėlė; Tuščiaviduris vamzdelis; Kilpiniai; Traukimo rankenėlė; Žiedas; Vientisas vamzdelis; Kotelis; Be kotelio; Jungtukinis; Trumpinamas kotelis; Kita
ro-RO: Tipul tijei cupei menstruale: Sferic; Limbă plată; Tub gol; Buclă; Limbă de tragere; Inel; Tub solid; Tijă; Fără tijă; Comutare; Tijă care poate fi tăiată; Altele
nl: Menstruatiecup steeltype: Bal; Platte tab; Holle buis; Lus; Treklipje; Ring; Massieve buis; Steel; Zonder steel; Schakelaar; Afknipbare steel; Andere
zh-CN: 月经杯柄类型: 球型; 平板拉环; 空心管; 毛圈; 拉环; 戒指; 实心管; 柄; 无柄; 套索扣; 可修剪柄; 其他
ja: 月経カップステムタイプ: ボール; フラットタブ; 中空チューブ; ループ; プルタブ; リング; 固体チューブ; ステム; ステムなし; トグル; カット可能ステム; その他
it: Tipo di gambo della coppetta mestruale: Sfera; Linguetta piatta; Tubo cavo; Nodo; Linguetta di estrazione; Anello; Tubo solido; Gambo; Senza gambo; A levetta; Gambo tagliabile; Altro
pt-BR: Tipo de haste do copo menstrual: Tipo esfera; Aba plana; Tubo oco; Loop; Aba de puxar; Anel; Tubo sólido; Haste; Sem haste; Alternada; Haste cortável; Outro
de: Menstruationstassen-Stieltyp: Ball; Flache Lasche; Hohlrohr; Schlinge; Zuglasche; Ring; Vollrohr; Stiel; Stiellos; Knebelknopf; Kürzbarer Stiel; Sonstiges
ko: 생리컵 스템 유형: 공; 플랫 탭; 중공 튜브; 루프 고리; 풀 탭; 반지; 솔리드 튜브; 스템; 스템 없음; 토글; 조절 가능 스템; 기타
hr-HR: Tip drške menstrualne čašice: Kugla; Ravni jezičak; Šuplja cijev; Petlja; Jezičak za povlačenje; Prsten; Puna cijev; Drška; Bez drške; Prebacivanje; Drška koja se može skratiti; Ostalo